臺北高等行政法院判決
　　　　　　　　　　　　　　　　　　 93年度訴字第03213號
　　　　　　　　　　　　　　　.
原　　　告　協泰生化科技股份有限公司
代　表　人　甲○○
訴訟代理人　丙○○○
被　　　告　行政院勞工委員會
代　表　人　陳菊（主任委員）
訴訟代理人　丁○○
　　　　　　乙○○
上列當事人間因就業服務法事件，原告不服行政院中華民國93年
7月30日院臺訴字第0930087241號訴願決定，提起行政訴訟。本
院判決如下：
　　主  文
原告之訴駁回。
訴訟費用由原告負擔。
　　事  實
一、事實概要：
    原告前申經被告以90年4月2日台90勞職外字第0420202號函
    許可招募外國人7名，並以90年6月6日台90勞職外字第
    0462740號函核發首批外勞THONSANG IN THANIN君（下稱T君
    ）之聘僱許可，聘僱期間至92年5月16日屆滿。原告於92年5
    月15日向被告申請重新招募泰籍勞工7名，被告以其文件不
    全，檢還申請表件限期補正。原告復於92年10月16日提出申
    請，經被告以92年10月20日勞職外字第0920390689號書函復
    以所送文件或資料不全，請於該書函送達日起30日內補正雇
    主無違反相關勞工行政法令規定證明書及繳交審查費新臺幣
    （下同）500元收據正本，因故無法於規定期限前補正者，
    得於補正期限屆滿前申請展延補正，未依規定補正或逾期申
    請展延補正者，將依法不予許可。原告於92年11月16日以其
    正著手申請雇主無違反相關勞工行政法令規定證明書云云，
    向被告申請展延補正期間。被告以92年11月21日勞職外字第
    0920408900號書函復同意展延補正期間60日，請於93年1月
    23日前補正，屆期仍未補正者，將依法不予許可。原告復於
    93年1月29日申請展延補正期間。被告以93年2月6日勞職外
    字第0930226906號函復，以原告未於93年1月23日前補正雇
    主無違反相關勞工行政法令規定證明書及繳交審查費500元
    收據正本等文件，依就業服務法第54條第1項第13款規定，
    不予核發重新招募許可。原告不服，提起訴願，亦遭駁回，
    遂向本院提起本件行政訴訟。
二、兩造聲明：
　　(一)原告聲明：
      1.訴願決定及原處分均撤銷。
      2.請求判命被告核發原告重新招募許可。
      3.訴訟費用由被告負擔。
　　(二)被告聲明：
      1.駁回原告之訴。
      2.訴訟費用由原告負擔。
三、兩造爭點：
    被告以原告未於93年1月23日前補正雇主無違反相關勞工行
    政法令規定證明書及繳交審查費500元收據正本等文件，依
    就業服務法第54條第1項第13款規定，不予核發重新招募許
    可，是否有據？
四、兩造陳述：
    (一)原告經合法通知未於言詞辯論期日到庭，依其起訴狀所載
      及準備程序之陳述：
      1.原告因外勞任用期限將屆，依程序向被告提出展延外勞
        任用期限之申請，因資料不完備，經被告函令於93年1
        月23日限期補正，然該日時值農曆春節期間，各機關皆
        不上班，此期限理應順延，故原告於同月27日郵寄提出
        申請，被告於同月29日收件受理，應屬合理之期限範圍
        ，實不應以此為由駁回原告之請。
      2.原告因於90年7月發生跳票危機，導致銀行資金全數凍
        結，然本著自有之技術與決心，雖無銀行資金支援，仍
        刻苦清償每筆債務，對於所積欠之勞、健保費，亦於執
        行處分期償還中，其中包含滯納金4百餘萬元，勞保機
        關因怕原告給付的票據未能兌現，所以一時不願出具雇
        主無違反相關勞工行政法令規定證明書。原告在台灣係
        屬一特殊行業，亦為國內唯一從事生產製造化工澱粉之
        廠商，在此注重資訊科技產業年代裡，要憑自有技術於
        國際化工澱粉業中爭一席之地實屬不易，而此一特殊產
        業中，生產過程自動化需注入龐大資金，以原告目前之
        財務狀況，並無法完成，因此部分製程尚需重勞力，本
        地勞工無法勝任，只能藉助外勞之力；於今，外勞任用
        期限陸續到期，目前已有3名外勞相繼出境，造成原告
        製程不小之打擊，雖陸續遞補本地勞工進入，然因無法
        勝任，不但折損率高，亦造成徵不到人力之窘境，長期
        如此，將影響原告生產之能力，危害到公司之生存；如
        此一來，亦間接造成本地勞工工作權之喪失。綜上所述
        ，被告實不應以一時效問題逕予駁回原告申請云云。
　　(二)被告主張：
      1.依就業服務法第54條第1項第13款規定，雇主聘僱外國
        人從事同法第46條第1項第8款至第11款規定之工作，不
        符申請規定經限期補正，屆期未補正，中央主管機關應
        不予核發招募許可、聘僱許可或展延聘僱許可；其已核
        發招募許可者，得中止引進。復依外國人聘僱許可及管
        理辦法（下稱許可及管理辦法）第7條第1項規定，雇主
        應檢具下列文件向中央主管機關申請招募許可：一、申
        請書。二、申請人之身分證或公司執照、營利事業登記
        證、工廠登記證及特許事業許可證影本。三、受理求才
        登記之公立就業服務機構所開具之求才證明書。四、雇
        主於國內招募時，其聘僱國內勞工之名冊。五、雇主依
        第5條第4項規定為通知及公告之證明文件。六、當地直
        轄市或縣（市）政府開具下列內容之證明文件…。七、
        外國人生活管理計畫書。八、其他經中央主管機關規定
        之必要文件。又就業服務法第81條規定，主管機關依本
        法規定受理申請許可及核發證照，應收取審查費及證照
        費；其費額，由中央主管機關定之。被告遂依該條授權
        規定，訂定「雇主聘僱外國人工作申請許可審查費」暨
        「私立就業服務機構申請設立許可審查費及證照費」之
        費額。再據被告89年9月30日台89勞職外字第0220312號
        公告略以，事項三、一般製造業外籍勞工聘僱期滿重新
        招募案件：(一)申請期限：1.雇主應依據左列所規定之申
        請期限，就一般製造業外籍勞工總需求人數，合併一次
        提出申請：…(1)規定：「首批入境之外籍勞工，有部分
        或全數獲經本會核准展延聘僱許可者，得於其聘僱許可
        或展延聘僱許可期限屆滿之日前4個月內，一次提出申
        請。復依被告92年9月9日勞職外字第0920207426號令規
        定，按就業服務法第54條第1項第13款規定「不符申請
        規定經限期補正者，屆期未補正者。」係指雇主聘僱外
        國人不符申請規定時，被告將限令雇主於通知補正函送
        達日起30日內一次補正所缺文件或資料。但雇主因故無
        法於規定期限前補正者，得於補正期限屆滿前以書面向
        被告所屬職業訓練局申請展延一次，其展延補正期間最
        長不得超過60日。雇主若未依上開規定補正或申請展延
        補正者，則為屆期未補正。
      2.被告前曾以90年6月6日台90勞職外字第0462740號函核
        發原告聘僱T君之聘僱許可，T君係為原告所聘僱外勞之
        首批人員，於89年5月16日入境來華工作至92年5月16日
        僱傭契約期滿。依被告89年9月30日台89勞職外字第
        0220312號公告事項三、(一)1.(1)之規定，原告應於首批
        外勞之聘僱許可或展延聘僱許可期限屆滿之日前4個月
        內，即92年1月16日至92年5月16日內，就總需求外籍勞
        工全數一次提出期滿重新招募之申請，惟原告自92年5
        月15日、10月16日、11月18日陸續向被告提出重新招募
        申請，因原告均未檢具當地直轄市、縣（市）政府開具
        之無違反勞工法令證明書正本及審查費500元之文件，
        故被告依92年9月9日勞職外字第0920207426號令釋規定
        ，以92年11月21日勞職外字第0920408900號函覆原告略
        以，被告同意展延補正期間60日，請於93年1月23日前
        補正，屆期仍未補正者，將依法不予許可。然原告卻未
        能於前開期限補正上開文件，原告雖稱1月23日時值農
        曆春節期間，各機關皆不上班，此期限理應順延，故原
        告於同月27日郵寄提出申請，被告於同月29日收件受理
        ，然原告所檢附之資料，仍未提出無違反勞工法令證明
        書正本及審查費500元之文件，原告經被告通知二次補
        正均未能補正，此次送件，亦無法提出應備文件如前述
        ，被告爰依就業服務法第54條第1項第13款規定，不予
        核發招募許可，於法應無不符等語。
　　理  由
一、本件原告受合法通知，無正當理由未於言詞辯論期日到場，
    核無民事訴訟法第386條各款所列情形，爰依行政訴訟法第
    218條準用民事訴訟法第385條第1項前段之規定，由被告聲
    請而為一造辯論判決。
二、按雇主聘僱外國人從事第46條第1項第8款至第11款規定之工
    作，有不符申請規定經限期補正，屆期未補正者，中央主管
    機關應不予核發招募許可、聘僱許可或展延聘僱許可；其已
    核發招募許可者，得中止引進，就業服務法第54條第1項第
    13款定有明文。次按雇主應檢具下列文件向中央主管機關申
    請招募許可：一、申請書。二、申請人之身分證或公司執照
    、營利事業登記證、工廠登記證（依法免辦者免附）及特許
    事業許可證影本。三、受理求才登記之公立就業服務機構所
    開具之求才證明書。四、雇主於國內招募時，其聘僱國內勞
    工之名冊。五、雇主依第5條第4項規定為通知及公告之證明
    文件。六、當地直轄市或縣（市）政府開具下列內容之證明
    文件。但聘僱家庭幫傭及家庭監護工者免附。(一)已依規定提
    撥勞工退休準備金。(二)已依規定繳納積欠工資墊償基金。(三)
    已依規定繳納勞工保險費。(四)已依規定繳納違反勞工法令所
    受之罰鍰。(五)無因聘僱外國人而造成重大勞資爭議尚未解決
    之情形。(六)無具體事實可推斷事業單位有第8條第2項之情形
    、停業、關廠或歇業情形之虞。七、外國人生活管理計畫書
    。八、其他經中央主管機關規定之必要文件，行為時許可及
    管理辦法第7條第1項亦定有明文。又行政院勞工委員會92年
    9月9日勞職外字第092020426號令略以，按就業服務法第54
    條第1項第13款規定，不符申請規定經限期補正，屆期未補
    正者，係指雇主聘僱外國人不符申請規定時，本會將限令雇
    主於通知補正函送達日起30日內一次補正所缺文件或資料。
    但雇主因故無法於規定期限前補正者，得於補正期限屆滿前
    以書面向本會職業訓練局申請展延一次，其展延補正期間最
    長不得超過60日。雇主若未依上開規定補正或申請展延補正
    者，則為屆期未補正。
三、本件原告主張被告雖函令於93年1月23日限期補正，然該日
    時值農曆春節期間，此期限理應順延，故原告於同月27日郵
    寄提出申請，應屬合理之期限範圍，被告實不應以此為由駁
    回原告之申請云云，惟其主張為被告所否認。被告則稱，被
    告雖於1月29日收件受理，然原告所檢附之資料，仍未提出
    無違反勞工法令證明書正本及審查費500元之文件，原告經
    被告通知二次補正均未能補正，此次送件，亦無法提出應備
    文件，被告依就業服務法第54條第1項第13款規定，不予核
    發招募許可，於法應無不合等語，資為爭議。
四、經查，原告於92年5月15日向被告申請重新招募泰籍勞工7名
    ，被告以其文件不全，檢還申請表件限期補正，原告復於92
    年10月16日提出申請，因仍未依規定檢附雇主無違反相關勞
    工行政法令規定證明書及繳交申請聘僱外國人審查費500元
    之收據正本，被告以92年10月20日勞職外字第0920390689號
    書函限期於該書函送達日起30日內補正，旋依原告申請，以
    92年11月21日勞職外字第0920408900號書函准予展延補正期
    限至93年1月23日，惟原告逾期仍未補正前開文件資料等情
    ，業據被告陳述綦詳，有該等書函影本附原處分卷可稽，其
    情形亦為原告所不爭執；依上開規定，被告依法自不應許可
    原告重新招募之申請。本件原告既未提出雇主無違反相關勞
    工行政法令規定證明書等法定文件資料，已如前述，其主張
    93 年1月23日時值農曆春節期間，此期限理應順延，故其於
    同月27日郵寄提出申請，應屬合理之期限範圍云云，尚不足
    採。
五、從而，被告以原告未於93年1月23日前補正雇主無違反相關
    勞工行政法令規定證明書及繳交審查費500元收據正本等文
    件資料為由，依就業服務法第54條第1項第13款規定，不予
    核發重新招募許可，於法並無違誤。訴願決定遞予維持，亦
    無不合。原告徒執前詞，訴請撤銷，並請求被告核發重新招
    募許可，為無理由，應予駁回。
據上論結，本件原告之訴為無理由，爰依行政訴訟法第98條第3
項前段、第218條，民事訴訟法第385條第1項前段，判決如主文
。
中　　華　　民　　國　　94　　年　 　9　　月　　2　　 日
                       第二庭審判長法  官　鄭忠仁
                                   法  官  楊莉莉
                                   法  官  蕭忠仁
上為正本係照原本作成。
如不服本判決，應於送達後20日內，向本院提出上訴狀並表明上
訴理由，如於本判決宣示後送達前提起上訴者，應於判決送達後
20日內補提上訴理由書（須按他造人數附繕本）。
中　　華　　民　　國　　94　　年　 　9　　月　　2　　 日
    　　  　　　　　　　    　     書記官  蕭純純
